【裁判字號】    89,簡上,203
【裁判日期】    891102
【裁判案由】    傷害
【裁判全文】
臺灣高雄地方法院刑事判決                        八十九年度簡上字第二三號
    上  訴  人  臺灣高雄地方法院檢察署檢察官
    被      告  乙○○
右列上訴人因被告傷害案件，不服本院鳳山簡易庭八十九年度鳳簡字第五六九號中華
民國八十九年八月八日第一審簡易判決（聲請簡易判決處刑案號：八十九年度偵字第
一三五四六、一三七六九號），提起上訴，本院判決如左：
    主  文
上訴駁回。
    事  實
一、乙○○係甲○○之夫，於民國八十九年一月二十四日上午七時許，在二人位於高
    雄縣大社鄉○○街二四號住處房間內，乙○○因不滿其妻甲○○叫伊起床運動，
    竟基於普通傷害之犯意，將甲○○壓倒在地徒手毆打甲○○之左臉頰及頭部，致
    甲○○因而受有臉部左臉頰左耳打撲挫傷紅腫、頭部外傷左顱頂挫傷血腫五‧五
    ×五˙０公分、頭暈痛、嘔吐疑似腦震盪等傷害。
二、案經甲○○訴請台灣高雄地方去院檢察署檢察官偵查後聲請簡易判決處刑。
    理  由
一、訊之被告乙○○固坦承於右揭時、地，因不滿告訴人甲○○叫伊起床運動，進而
    打被告一耳光之事實，惟矢口否認有將告訴人壓倒在地毆打其頭部之行為，辯稱
    ：伊僅打告訴人一耳光而已，並無將告訴人推倒或毆打其頭部之事實，伊與告訴
    人結婚五年來感情都很好，經常帶告訴人出國旅遊，此係夫妻間難免之小吵架而
    已，告訴人驗傷單所載之傷勢不實在云云。惟查，右揭事實，業據告訴人於偵查
    中及本院調查、審理時指述歷歷，復有告訴人所提出案發當日之汪祚宜法醫師驗
    傷診斷書及建仁醫院診斷證明書各一紙附卷可稽，參諸汪祚宜法醫師驗傷診斷書
    所記載告訴人之傷勢為「臉部左臉頰左耳打撲挫傷紅腫、頭部外傷左顱頂挫傷血
    腫五‧五×五˙０公分、頭暈痛、嘔吐疑似腦震盪」等傷害，與建仁醫院診斷證
    明書內載告訴人之傷勢為「頭部外傷併疑似腦震盪，左臉、頸及上臂挫傷」等情
    大致相符，可知告訴人於八十九年一月二十四日驗傷當日（亦即告訴人指述被告
    毆打伊之當日）確實受有前揭傷害無訛，故告訴人所提出之上開二份傷單，其真
    實性應無庸懷疑。再參酌告訴人所受之前揭傷情，核與其指述遭被告壓倒在地徒
    手毆打伊之左臉頰及頭部之被害情節亦相符，且被告亦自認確實有打告訴人耳光
  ，告訴人當日之傷勢亦有臉部左臉頰左耳打撲挫傷紅腫一情，堪認告訴人之指述
    應為真實可採，被告所辯無毆打告訴人頭部等詞，顯係避重就輕之卸詞，要無可
    採。本件事證已臻明確，被告傷害犯行，洵堪認定
二、核被告所為，係犯刑法第二百七十七條第一項之傷害罪。爰審酌被告與告訴人係
    夫妻關係，偶因不滿告訴人叫伊起床運動，即出手毆傷告訴人，行為固至為不當
    ，惟參酌告訴人所受臉頰挫傷紅腫、頭部挫傷等傷勢，尚非嚴重，且被告於本院
    審理時仍堅稱深愛告訴人，認與告訴人之婚姻尚有挽回餘地，不願與告訴人離婚
    ，並保證此後不再復犯等情，姑信其應有悔改誠意，及其於八十一年間雖曾有賭
    博前科，惟五年內並無犯罪前科，有台灣高雄地方法院檢察署刑案資料查註紀錄
    表在卷可按，素行尚稱良好等一切情狀，認原審因而適用刑法第二百七十七條第
    一項、第四十一條，罰金罰鍰提高準標條例第一條前段、第二條，判處被告拘役
    四十日，如易科罰金，以三百元折算一日，認事用法及量刑，尚無不合。公訴人
    上訴循告訴人聲請上訴意旨，固謂「告訴人與被告結髮多年，被告經常因細故毆
    打告訴人，致告訴人經常處於暴力陰影之中，此次再犯顯無悔意，原審量刑過輕
    」等語，因而指摘原判決不當。惟告訴人指稱經常遭被告毆打一節，已為被告所
    否認，告訴人亦未舉證以實其說，自難憑信，上訴人執此遽而提起本件上訴，自
    無理由，應予駁回。
據上論斷，應依刑事訴訟法第四百五十五條之一第一項、第三項、第三百六十八條，
判決如主文。
本案經檢察官詹美玲到庭執行職務。
中      華      民      國    八十九    年     十一     月      二      日
                                  臺灣高雄地方法院刑事庭
                                      審判長法  官  林水城
                                            法  官  郭錦茂
                                            法  官  陳淑卿
右正本證明與原本無異。
不得上訴。
                                            書記官  陳朝宗
中      華      民      國    八十九    年     十一     月      三      日


司法院資訊處製作；財團法人民間司法改革基金會備份。
